# 新收入准则应用指南 20182018 版问题咨询

提问人：yplxzg 时间：2020-08-21 12:33:12
陈版主，您好，
关于《企业会计准则第 14 号——收入》应用指南 2018 ，Page99页的案例有如下两个问题想咨询：
1 、为什么要根据续约可能性调整2X18-2X20三年的成本？难道服务成本不是固定的吗？
2 、2X19年确认的收入金额为什么是按照 100 位客户来计算？而非 90 位（90%的人续约）？
谢谢！
WeChat Image_20200821122906.jpg
(472.88 KB, 下载次数: 14)
3 天前 上传

回答人：chenyiwei
1 、我理解这里是假设全部成本为变动成本。如果有固定成本的，则对固定成本的估计应不变。
2 、这里是采用按照预计的三年总收入（ 27100 ）按预计履约成本比例在该三年内分摊的方式，也就是作为一段时间内履约的产出法确定履约进度。和实际服务的用户数无关。